【裁判字號】    89,易,499
【裁判日期】    891019
【裁判案由】    贓物
【裁判全文】
臺灣苗栗地方法院刑事判決                          八十九年度易字第四九九號
    公  訴  人  臺灣苗栗地方法院檢察署檢察官
    被      告  甲○○
右列被告因贓物案件，經檢察官提起公訴（八十九年度偵字第一八八九號），本院判
決如左：
    主  文
甲○○收受贓物，處有期徒刑參月，如易科罰金，以參佰元折算壹日。
    事  實
一、甲○○於民國八十九年四月上旬，在苗栗縣頭份鎮尖山里新市鎮社區工地前，明
    知綽號「小廖」之不詳姓名、年籍成年男子，所交付之引擎號碼ＥＥ一一四一九
    六號，未懸車牌重型機車（該機車係屬乙○○所有，於八十九年四月九日十八時
    許，在苗栗縣苗栗市○○路一號前失竊），係來路不明之贓物，竟仍收受騎用。
    嗣於八十九年五月十二日十五時十五分許，因駕駛前述機車，行經苗栗縣公館鄉
    尖山村一九四號前，為警臨檢查獲。
二、案經苗栗縣警察局移送臺灣苗栗地方法院檢察署檢察官偵查起訴。
    理  由
一、訊據被告甲○○雖坦承收受前述機車，惟矢口否認贓物犯行，辯稱：不知係贓物
    云云。然查，車號ＩＥＩ─８９９號機車，係乙○○於八十九年四月九日十八時
    ，在苗栗縣苗栗市○○路一號前被竊之贓物，業經乙○○於警訊及本院審理時陳
    述明確，且有車輛竊盜、車牌失竊資料個別查詢報表及贓物認領保管單在卷可資
    佐證，參以被告於收受上開機車時為下班時間後之晚上，車子已沒有車牌，「小
    廖」平常是開車，當時並未交付該機車之出廠來源證件及行車執照等證明文件等
    情，均據被告供述在卷，則依一般人之知識經驗，已足認定該機車確有問題，被
    告主觀上知悉該車係屬贓車之犯意，應堪認定，是被告上開所辯顯皆係卸責之詞
    ，不足採信。本件事證明確，被告犯行洵堪認定。
二、核被告所為，係犯刑法第三百四十九條第一項之收受贓物罪。爰審酌被告犯罪之
    手段、所生危害、犯罪後坦承犯行，態度尚稱良好及檢察官之求刑等一切情狀，
    量處如主文所示之刑，並諭知易科罰金之折算標準。
據上論斷，應依刑事訴訟法第二百九十九條第一項前段，刑法第三百四十九條第一項
、第四十一條，罰金罰鍰提高標準條例第一條前段、第二條，判決如主文。
本案經檢察官蔡宗熙到庭執行職務。
中      華      民    國    八十九    年      十      月     十九     日
                        臺灣苗栗地方法院刑事庭
                                法  官  黃建都
右正本證明與原本無異
如不服本判決應於收受送達之日起十日內向本院提出上訴書狀，上訴於臺灣高等法院
臺中分院，並附具繕本乙份。
                                書記官  黃士益
中      華      民      國    八十九    年      十      月     十九     日
附錄論罪法條：
刑法第三百四十九條第一項
收受贓物者，處三年以下有期徒刑、拘役或五百元以下罰金。


司法院資訊處製作；財團法人民間司法改革基金會備份。
